# 子公司库存股合并报表如何抵消

提问人：q 青豆 q 时间：2022-03-06 16:21:54
请问陈版主，公司发生非同一控制下企业合并，合并日子公司账面的库存股（回购的子公司股份用于股权激励）应该如何抵消呢？是作为可辨认净资产的抵减项吗？

回答人：chenyiwei
子公司账面的库存股减少了子公司的购买日可辨认净资产，应当和子公司报表中的其他权益项目一样，在购买日完全予以抵销，在购买日的合并资产负债表中不体现。

提问人：q 青豆 q 时间：2022-03-10 18:23:07
请问陈版主，后续公司库存股由于奖励公司员工等原因减少，合并报表是否作为与少数股东的权益性交换，调整资本公积呢

回答人：chenyiwei
调整少数股东权益和资本公积。合并报表层面无库存股。

提问人：q 青豆 q 时间：2022-03-11 19:53:54
请问陈版主，被收购方是集团公司，常年亏损，评估有增值有减值，请问在大部分公司都亏损、且累计亏损较大的情况下，合并报表对评估增值还要确认递延所得税负债吗？

回答人：chenyiwei
仍需要确认递延所得税负债。